臺灣臺中地方法院刑事判決
111年度簡上字第244號
上  訴  人  臺灣臺中地方檢察署檢察官
被      告  黃國良


上列上訴人因被告妨害名譽案件，不服本院於中華民國111年5月
11日所為111年度中簡字第875號第一審刑事簡易判決（聲請簡易
判決處刑案號：110年度偵字第26242號），提起上訴，本院管轄
之第二審合議庭判決如下：
    主      文
上訴駁回。
    事實及理由
一、本案經本院合議庭審理結果，認第一審刑事簡易判決之認事
    用法及量刑均無不當，應予維持；除證據部分補充「被告黃
    國良於本院準備程序及審理中之自白」，暨理由部分就證據
    能力補充「本判決以下所引用被告以外之人於審判外之陳述
　　，檢察官、被告均不爭執其證據能力，且迄至言詞辯論終結
    前亦未聲明異議，本院審酌上開陳述作成之情況並無違法不
    當之情形或證明力明顯過低之瑕疵，爰依刑事訴訟法第159
    條之5第1項及第2項，認均得為證據。」，就論罪補充「被
    告為本案多次辱罵之各舉止，係於相近之時間、地點密接為
    之，犯罪目的與所侵害法益同一，在刑法評價上以視為數個
    舉動之接續施行，合為包括之一行為予以評價較為合理，應
    認係接續犯而論以一罪。」，就科刑「與告訴人達成和解及
    賠付告訴人新臺幣3萬元和解金」之記載更正為「賠付告訴
    人新臺幣3萬元完畢」外，其餘均引用第一審簡易判決記載
    之犯罪事實、證據及理由（如附件）。
二、上訴意旨略以：被告交付告訴人張益之新臺幣（下同）3萬
    元係根據法院判決之損害賠償金，並非所謂和解金，刑事部
    分告訴人並未與被告達成和解，也未收到和解證明書，合理
    懷疑和解證明書有造假可能，原判決量刑過輕，爰提起上訴
　　，請撤銷原判決後另為適當之判決等語。
三、經查，被告確曾因本案公然侮辱行為而經本院民事庭以110
    年度訴字第2398號民事判決命被告給付告訴人3萬元，被告
    為履行前開民事判決曾在臺中市北屯區松和里里長賴天權等
    人之見證下給付告訴人3萬元，賴天權並曾蓋章出具和解證
    明書1紙資以說明該等現金之點交及在場見證之第三人等情
    形，此節固據被告於本院準備程序及審理中陳明在卷（見本
    院卷第39、81至82頁），並有上開民事判決書、和解證明書
    各1份存卷可參（見偵卷第111頁、本院卷第65至73頁），自
    堪認定，從而原判決理由部分就科刑所為上開有關被告與告
    訴人達成和解並給付和解金之記載與實際情形有所出入，略
    有微疵。然被告既確曾給付告訴人3萬元，仍堪認被告有實
    際填補告訴人所受損害之作為，尚不因此係基於民事判決或
    和解有所殊異，原判決上開記載於判決之本旨並無影響，自
    無撤銷改判之必要。又原審係審酌被告犯罪之動機、手段、
    所生損害、犯罪後之態度、智識程度及生活狀況等一切情狀
　　，量處罰金1千元，並諭知如易服勞役，以1千元折算1日，
    顯已注意適用刑法第57條就量刑加以審酌，既未逾越法定刑
    度，復未濫用自由裁量之權限，所為量刑尚無違法失當。綜
    此，檢察官提起上訴，並以前揭理由請求撤銷原判決後更為
    較重之量刑，為無理由，其上訴應予駁回。
據上論斷，應依刑事訴訟法第455條之1第1項、第3項、第368條
、第373條，判決如主文。
本案經檢察官張文傑聲請以簡易判決處刑及提起上訴，檢察官朱
介斌到庭執行職務。
中　　華　　民　　國　　111 　年　　9 　　月　　27　　日
                  刑事第十五庭  審判長法  官  陳韋仁
                                      法  官　江健鋒
                                      法  官  陳怡秀
以上正本證明與原本無異。
不得上訴。
　　　　　　　　　　　　　　　　　　　書記官　陳亭卉　　
中　　華　　民　　國　　111 　年　　9 　　月　　28　　日